臺灣彰化地方法院北斗簡易庭小額民事判決
110年度斗小字第347號
原      告  劉建南
                    居臺北市○○區○○○路0段00巷0號0樓  被      告  林國智即林諺禧

上列當事人間請求損害賠償事件，本院於民國110年10月29日言
詞辯論終結，判決如下：
    主    文
被告應給付原告新臺幣貳萬參仟陸佰肆拾元，及自民國一一○年
十月七日起至清償日止，按週年利率百分之五計算之利息。
原告其餘之訴駁回。
訴訟費用新臺幣壹仟元，其中新臺幣伍佰貳拾元由被告負擔，餘
由原告負擔。
本判決命被告給付部分得假執行；但被告如以新臺幣貳萬參仟陸
佰肆拾元為原告預供擔保，得免為假執行。
    理由要領
一、按訴狀送達後，原告不得將原訴變更或追加他訴，但擴張或
    減縮應受判決事項之聲明者，不在此限，民事訴訟法第255
    條第1項第3款定有明文，此規定依同法第436條第2項、436
    條之23之規定，於小額訴訟程序亦有適用。經查，原告原起
    訴聲明請求：被告應給付原告新臺幣（下同）45,500元，及
    自起訴狀繕本送達翌日起至清償日止，按年息5%計算之利息
    ；嗣於本院民國110年10月19日言詞辯論期日，被告抗辯原
    告所有車牌號碼0000-00號自用小客車（下稱系爭車輛)之車
    輛維修項目，前方左、右大燈等項目金額7,900元應予扣除
    ，此亦為原告所同意，則原告請求金額變更為被告應給付原
    告37,600元（計算式：00000－0000＝37600），及自起訴狀繕
    本送達翌日起至清償日止，按年息5%計算之利息。核原告上
    開訴之變更，係屬減縮應受判決事項之聲明，合於上揭規定
    ，應予准許。
二、原告主張：
(一)被告於109年12月19日上午10時37分，駕駛車牌號碼000-000
    0號（下稱肇事車輛）自用小客車，行經國道一號高速公路
    北上219公里800公尺處，因未保持安全距離，先行追撞訴外
    人黃美珍所駕駛之車牌號碼000-0000號自用小客車，致該車
    再往前推撞原告所有，由原告配偶黃咨娸所駕駛之車牌號碼
    0000-00號自用小客車（下稱系爭車輛)，致系爭車輛車身受
    損。
(二)本件車禍肇事責任，被告有未保持行車安全距離之肇事原因
    ，黃咨娸並無肇事因素。
(三)系爭車輛經送廠維修，支出修復費用37,600元（工資33,200
    元、零件4,400元）。
(四)爰依民法第196條規定提起本件訴訟。並聲明：被告應給付
    原告37,600元，及自起訴狀繕本送達翌日起至清償日止，按
    年息5%計算之利息；如獲勝訴判決，願供擔保請准宣告假執
    行。
三、被告則以：原告請求零件費用金額高於市場行情，此部分應
    予折舊。並聲明：原告之訴駁回；如受不利判決，願供擔保
    請准宣告免為假執行。
四、本院之判斷：
(一)原告主張前揭事實，業據提出道路交通事故當事人登記聯單
    、現場圖、國道公路警察局道路交通事故研判表、估價單、
    統一發票、行車執照影本件影本等件為證，並經本院向內政
    部國道公路警察局第三公路警察大隊調閱上開交通事故調查
    卷宗查閱屬實，且為被告所不爭執。
(二)按因故意或過失，不法侵害他人之權利者，負損害賠償責任
    ；汽車、機車或其他非依軌道行駛之動力車輛，在使用中加
    損害於他人者，駕駛人應賠償因此所生之損害。不法毀損他
    人之物者，應向被害人賠償其物因毀損所減少之價值。民法
    第184條第1項前段、第191條之2前段、第196條分別定有明
    文。而所謂請求賠償物被毀損所減少之價額，得以修復費用
    為估定標準，但以必要者為限，例如修理材料以新品換舊品
    ，應予折舊。依行政院所頒固定資產耐用年數表及固定資產
    折舊率表之規定，非運輸業用客車、貨車之耐用年數為5年
    ，依定率遞減法每年折舊1000分之369，且採用定率遞減法
    者，其最後1年之折舊額，加歷年折舊累計額，其總和不得
    超過該資產成本原額之10分之9。另依營利事業所得稅查核
    準則第95條第6款規定，固定資產提列折舊採用定率遞減法
    者，以1年為計算單位，其使用期間未滿1年者，按實際使用
    之月數相當於全年之比例計算之，不滿1月者，以月計。查
    原告請求被告賠償系爭車輛修復費用37,600元，其中工資33
    ,200元（包含板烤費用13,600元及工資19,600元）零件4,40
    0元，業據其提出估價單、統一發票附卷可憑，其中新零件
    更換舊零件之零件折舊部分非屬必要費用，應予扣除。查本
    件遭被告撞擊受損之系爭車輛，出廠日期為96年11月，此有
    行車執照在卷可憑，迄發生車禍日109年12月19日止，已逾5
    年之耐用年數，則零件折舊後之金額為440元（計算式：440
    0×1/10＝440元，元以下四拾五入），而板烤費用（後方保險
    桿、左右葉子板）不折舊應計13,600元；又系爭車輛維修工
    資請求19,600元，惟保險桿已修理翻新烤漆，後方左側葉子
    板受撞擊變形較嚴重，後方右側葉子板因非撞擊點，位移輕
    微，縱使將後方左側葉子板鈑正，本院認修理工資仍偏高，
    是本件車廠修理工資應以9,600元計算，方為適當公平。故
    本件被告應賠償原告金額為23,640元，應屬合理。
(三)至被告辯稱：被告駕駛肇事車輛撞擊前方系爭車輛，惟其撞
    擊點是在系爭車輛左後方保險桿位置，此有卷附事故現場照
    片可證；然原告請求上開修理費用時，車廠竟將系爭車輛後
    方右側葉子板併與估價修理，與事故現狀不符，有灌水之嫌
    云云。經查，被告駕駛肇事車輛撞擊系爭車輛後方保險桿左
    側係屬實在，惟後保險桿乃一體成型之強化塑膠材質，如受
    撞擊後，雖撞擊點在左側，因撞擊力之瞬間往前之衝力，右
    側保險桿部分亦會連動碰及漾方葉子板，造成該葉子板突起
    甚或變形，此由被告提出證物2第6張照片，即可看出右方葉
    子板已有突起之情形，足證保險桿遭受衝撞，依力學原理，
    右方雖非撞擊點，因一體成形之故，右方保險桿亦會連帶往
    前位移。是被告上開所辯，委無足採，併予敘明。
五、綜上所述，原告依據侵權行為之法律關係，請求被告給付23
    ,640元，及起訴狀繕本送達翌日即110年10月7日起至清償日
    止，按5%計算之利息，為有理由，應予准許。逾此數額之請
    求，則無理由，應予駁回。本件訴訟費用1,000元，其中520
    元（計算式：〈23640÷45500〉×1000＝520，小數點下四捨五入
    ）由被告負擔，餘由原告負擔。
六、本件原告勝訴部分，係依小額程序所為被告敗訴之判決，依
    民事訴訟法第436條之20規定，應依職權宣告假執行。並依
    同法第436條之23準用第436條第2項，適用同法第392條第2
    項規定，依職權宣告被告如以33,640元為原告預供擔保，得
    免為假執行。
七、訴訟費用負擔之依據：民事訴訟法第79條。
中    華    民    國    110   年    10    月    27    日
                  北斗簡易庭  法  官  丁兆嘉
以上正本係照原本作成。
如對本判決不服，須以判決違背法令提起上訴，並應於送達後20
日內，向本庭（彰化縣○○市○○○道0段0號）提出上訴狀並表
明上訴理由（須附繕本）。 　　
中    華    民    國    110   年    10    月    27    日
                      　　    書記官　蔡政軒